【裁判字號】    90,交聲,614
【裁判日期】    900829
【裁判案由】    交管條例聲異
【裁判全文】
臺灣板橋地方法院交通事件裁定                      九十年度交聲字第六一四號
    原處分機關  交通部公路局臺北區監理所
    異  議  人  甲○○
右列受處分人即異議人因違反道路交通管理處罰條例案件，對於原處分機關民國九十
年六月二十日北監五字第裁00－000000000號處分聲明異議，本院裁定如
左：
    主      文
異議駁回。
    理      由
一、按汽車駕駛人停車時，有在道路收費停車處所停車，不依規定繳費者，處新臺幣
    六百元以上一千二百元以下罰鍰，道路交通管理處罰條例第五十六條第一項第十
    款定有明文；又逕行舉發汽車違反道路交通管理處罰條例第五十六條規定，駕駛
    人不在場或未能將車輛移置者，每逾二小時，得連續舉發之，亦據違反道路交通
    管理事件統一裁罰標準及處理細則第十二條四項規定甚明。
二、原處分機關略以：異議人即受處分人甲○○所有之車牌號碼ＢＲ－五六八○號自
    用小客車，於民國八十七年十月八日七時十分許，在臺北縣永和市○○○路經公
    告收費之路邊停車處所停車而未繳費，為臺北縣警察局永和分局逕行舉發，應依
    道路交通管理處罰條例第五十六條第一項第十款規定，裁處罰鍰新臺幣六百元；
    異議人對於違規事實之有無雖未明白爭執，然以伊迄未接獲違反道路交通管理事
    件通知單，即遭裁罰，而舉發通知單上記載車身顏色為棕色，與行車執照記載之
    車色不符，且八十七年十月八日在同一停車處所停車之行為被裁罰二次，殊難甘
    服云云置辯，提出異議。
三、經查：異議人所有之前開自用小客車，於右揭公告收費之路段停車而未繳費，為
    警逕行舉發之事實，有臺北縣警察局永和分局八十七年十月二十一日（八七）北
    縣警交停（永）字第三○○四五六一五六號舉發違反道路交通管理事件通知單移
    送聯影本及交通部公路局臺北區監理所九十年年六月二十日北監五字第裁00－
    000000000號違反道路交通管理事件裁決書影本等附卷可稽，前開舉發
    違反道路交通管理事件通知單雖將異議人所有車牌號碼ＢＲ－五六八○號自用小
    客車之車身顏色記載為棕色，而與卷附車牌號碼ＢＲ－五六八○號自用小客車行
    車執照顏色欄淡綠色之註記有異，然車色僅為特定違規車輛之參考，況其易因光
    線強弱、折射角度、車身清潔程度、有無打臘拋光等因素而產生不同之視覺效果
    ，而棕色與淡綠色均以綠色為色基，非截然迥異之色系，異議人僅以此一車身顏
    色記載之差異指摘原裁罰不當，已難謂有理由，此外異議人之同一車輛尚被舉發
    於八十七年十月八日二十一時十五分許，在同一處所停車未繳費，固有臺北縣警
    察局永和分局八十七年十月二十二日（八七）北縣警交停（永）字第三○○四六
    四二九六號舉發違反道路交通管理事件通知單移送聯影本在卷可憑，惟該次被舉
    發違規時間距本件之違規時間達十四小時有餘，顯逾二小時，是異議人前述二度
    被舉發同一車輛於同日在同一道路收費停車處所停車，不依規定繳費，與首開違
    反道路交通管理事件統一裁罰標準及處理細則第十二條四項規定無何不合，異議
    人執以異議，亦無理由，參以異議人先後二次經本院合法通知，無正當理由不到
    庭，亦未就利己之事實舉證以供調查，空言指摘原裁罰處分失當，無非推諉卸責
    之詞，不足採信；從而，原處分機關依據道路交通管理處罰條例第五十六條第一
    項第十款規定，從輕裁處罰鍰新臺幣六百元，於法並無不合，亦無損異議人依道
    路交通管理處罰條例第九條第一項最低額繳納罰鍰之利益，無何違誤或不當，應
    予維持，異議人本件異議，為無理由，應予駁回。
據上論結，應依道路交通案件處理辦法第十九條，裁定如主文。
中      華      民      國     九十     年      八      月    二十九    日
                                  臺灣板橋地方法院交通法庭
                                      法  官  蔡  新  毅
右正本證明與原本無異。
如不服本裁定，應於裁定送達後五日內向本院提出抗告狀。
                                      書記官  謝  麗  秋
中      華      民      國     九十     年      八      月    二十九    日


司法院資訊處製作；財團法人民間司法改革基金會備份。
